Inventaris van het archief van de charters van het Hertogdom Brabant uit het depot te Vilvoorde, 1244-1642
Nationaal Archief, Den Haag
5.8 53 onbekend, mogelijk I A
6.1 2 2 H
7.1 45 7 A
7.2 6 7 R
7.3 's-Hertogenbosch 2 E
7.4 59 IA
8.1 ontbreekt I A
8.2 ontbreekt 3 C
8.3 ontbreekt 6 F
8.4 ontbreekt I A
8.5 ontbreekt 6 F
8.6 ontbreekt onbekend
8.7 ontbreekt I A
8.8 ontbreekt 6 F
9.1 112 6 C
10.1 110 VII E
11.1 97 VIII GEL
11.2 's-Hertogenbosch I A
11.3 50 2 B
11.4 's-Hertogenbosch 4 G
11.5 22 3 f
12.1 2g.8. 1337 69 4 B
12.2 s-Hertogenbosch 8 D J
12.3 2g.7 53 I A
12.4 10.7 53 onbekend, mogelijk I A
12.5 12.2 52 I A
12.6 's-Hertogenbosch 4 G
12.7 21.10 61 I A
12.8 59 onbekend, mogelijk I A
12.9 53 I A
12.10 107 IV f
12.11 45 3 C
12.12 64 3 P
13.1 48 I D
13.2 112 6 E
13.3 42 3 A
13.4 46 I D
13.5 46 I D
13.6 ontbreekt I D
13.7 108 VIII A
13.8 ontbreekt 1 L
41.1 59 I A
14.2 59 I A
14.3 62 I A
14.4 58 I A
14.5 53 I A ?
14.6 56 I A
14.7 24 I A
14.8 24 I A
14.9 59 I A
14.10 59 I A
14.11 57 I A
14.12 57 I A
14.13 56 I A
14.14 51 I A
14.15 55 I A
14.16 54 I A
14.17 55 I A
14.18 56 I A
14.19 55 I A
14.20 52 I A
14.21 53 I A
15.1 's-Hertogenbosch 2 E
15.2 58 I A
15.3 53 I A
15.4 's-Hertogenbosch 2 B
15.5 112 5 G
15.6 25 I D
15.7 6 1 F
16.1 68 VII G
16.2 99 VII G
16.3 60 I A
16.4 60 I A
16.5 ontbreekt VII G
16.6 's-Hertogenbosch 4 B
16.7 9 onbekend
16.8 ontbreekt onbekend
16.9 7 onbekend
16.10 8 onbekend
16.11 9 onbekend
16.12 ontbreekt 4 B
16.13 70 onbekend
16.14 7 onbekend
16.15 8 onbekend
17.1 13 6 F
17.2 109 VII E
17.3 20 I A
17.4 21 7 P W
17.5 's-Hertogenbosch 7 P W
17.6 66 I A
17.7 's-Hertogenbosch VIII S
17.8 ontbreekt 1 F
17.9 19 2 H
17.10 53 I A
17.11 11 1 F
17.12 6 1 F
17.13 ontbreekt VIII B C G
17.14 11 1 F
18.1 45 3 C
18.2 47 3 C
18.3 47 3 C
18.4 47 3 C
18.5 26 3 C
18.6 25 3 C
18.7 26 3 C
18.8 27 3 C
18.9 ontbreekt 3 C
18.10 30 3 C
19.1 's-Hertogenbosch 2 H
19.2 ontbreekt 4 B
19.3 113 4 G
19.4 ontbreekt 3 C
20.1 112 onbekend, mogelijk I A
20.2 106 6 F
20.3 10 1 F
20.4 58 I A
20.5 6 1 F
20.6 35 onbekend
20.7 ontbreekt 1 L
20.8 12 1 L
20.9 53 I A
20.10 111 4 B
20.11 6 onbekend, mogelijk 1 F
20.12 10 onbekend, mogelijk 1 F
20.13 41 onbekend
20.14 43 onbekend
20.15 11 onbekend F
20.16 58 I A
20.17 11 1 F
20.18 's-Hertogenbosch 5 G
20.19 11 onbekend, mogelijk 1 F
20.20 55 I A
20.21 59 onbekend, mogelijk LI A
20.22 59 I A
20.23 55 onbekend, mogelijk L I
20.24 6 onbekend
21.1 95 VIII N
21.2 94
21.3 76
21.4 114 4 G
21.5 115
21.6 94 VIII N
21.7 94
21.8 94
21.9 94
21.10 94
21.11 94 VIII N
21.12 94
21.13 94 VIII N
21.14 94
21.15 94
21.16 94
21.17 94
21.18 94 VIII N
21.19 94 VIII N
21.20 94 VIII N
21.21 94
21.22 78 VIII N
21.23 82
21.24 82
21.25 82
21.26 89
21.27 116
21.28 116 VIII N
21.29 88
21.30 89
21.31 89
21.32 86 VIII N
21.33 86
21.34 86
21.35 84
22.1 86
22.2 87
22.3 83
22.4 83
22.5 89
22.6 100
22.7 83
22.8 83
22.9 101
22.10 102 VIII N
22.11 87
22.12 87
22.13 86
22.14 86
22.14 85
22.16 90
22.17 86
22.18 90
22.19 90
22.20 83
22.21. 85
22.22 85
22.23 84
22.24 84
22.25 85
22.26 89
22.27 89
22.28 89
22.29 89
22.30 83
22.31 89
22.32 89
22.33 89
22.34 89
22.35 83
22.36 89
22.37 89
22.39 81
22.39 91 4 B
22.40 80
22.41 86
22.42 75
22.43 73
22.44 73
22.45 74
22.46 73
22.47 72
22.48 72
22.49 72
22.50 72
22.51 74
23.1 79
23.2 79
23.3 79
23.4 78 8 S'
23.5 78
23.6 79
23.7 78
23.8 78
23.9 119
23.10 78
23.11 78
23.12 78
23.13 78
23.14 79
23.15 78
23.16 118
23.17 78
24.1 96 I G
24.2 73 I G
24.3 77
24.4 71
24.5 81 VII F
24.6 81 VII F
24.7 81 VII F
24.8 93 I G
24.9 98 2 H'
24.10 93 4 B
24.11 93 4 B
24.12 65 3 E
24.13 92 VII D
24.14 1 VII D
24.15 1 VII D
24.16 105 4 E
24.17 103 4 E
24.18 104 4 E
24.19 3 4 G
24.20 14 4 E
24.21 5 2 E
24.22 74 4 E
24.23 72 VII D
24.24 120 9
Bijlage 3. Concordans van de plaatsing in charterdozen
Concordans van de plaatsing in charterdozen, circa 1860 - circa 1962, met de oude inventaris van de Raad van State.
De stukken die niet in charterdozen waren geborgen bevonden zich in Aanwinsten 1853 (voor zover niet ontbrekend of te 's-Hertogenbosch, zie bijlage 2).
Charterdoos Duitsland, België enz.
6.1
Charterdoos Heusden 1274-1374
7.2
15.7
16.9
16.10
16.11
16.14
16.15
16.16
17.8
17.16
20.3
20.5
20.11
Charterdoos Heusden 1375-1623
17.11
17.14
20.12
20.15
20.17
20.19
Charterdoos Gelderland 1196
20.10
Charterdoos Gelderland 1342-1370
14.16
Charterdoos Gelderland 1371-1374
19.3
Charterdoos Gelderland 1431-1445
16.13
Charterdoos Gelderland 1509-1521
16.1
16.2
Charterdoos Gelderland 1551-1562
11.1
Charterdoos Gelderland
10.1
Charterdoos Limburg 1229-1364
4.1
4.2
4.3
7.1
9.1 (gedeeltelijk)
12.11
14.5
14.6
14.11
14.12
14.13
14.14
14.15
15.3
15.5
15.6
17.4
18.6
20.1
20.8
20.20
Charterdoos Limburg 1365-1378
12.9
14.7
14.17
14.18
14.19
14.20
17.3
17.9 (gedeeltelijk)
17.10
18.5
18.7
20.9
20.23
Charterdoos Limburg 1380-1423
7.4
12.3
12.4
12.5
12.7
12.12
13.2 (gedeeltelijk)
14.2
14.4
14.8
15.2
16.3
17.9 (gedeeltelijk)
18.8
20.4
20.16
20.21
20.22
Charterdoos Limburg 1431-1468
4.4
9.1 (gedeeltelijk)
11.3
11.5
12.8
13.2 (gedeeltelijk)
13.9
14.3
14.9
14.10
17.6
18.10
Charterdoos Limburg 1538, 1544, 1546
13.1
13.4
18.3
Charterdoos Limburg 1433-1518
13.3 (na 1955, voor 1955 bevond dit stuk zich in Charterdoos Limburg 1474-1525)
Charterdoos Limburg 1474-1525
13.3 (zie ook onder Charterdoos Limburg 1433-1518)
13.5
18.1
18.2
18.4
20.6
20.13
20.14
Aanwinsten 1853
1.1-1.14
2.1-2.28
3.1-3.15
5.2
5.3
5.4
5.6
5.7
5.8
21.1-24.24
Charters Raad Van State
14.21
Beschrijving van de series en archiefbestanddelen
- STUKKEN BETREFFENDE DE RECHTE DER HABSBURGERS IN DE NEDERLANDEN GEZAMENLIJK., I
  - Afschriften van door Maximiliaan van Oostenrijk ten onrechte en in strijd met de geldende privileges verkregen acten van erkenning door Frederik, Rooms Koning, als heer van de Bourgondische erflanden., 1478; 24.14, 24.15; 2 stukken
    - Eerste stuk, 24.1
      Niet raadpleegbaar
    - Tweede stuk, 24.15
- STUKKEN BETREFFENDE BRABANT., II
  - GESTEL., A
    - Stukken betreffende een geschil tussen Johanna, hertogin van Brabant en Philips, hertog van Bourgondië, over de jurisdictie te Gestel, met retroacta vanaf 1325., 1428; 6.1; 20 stukken
  - 'S-HERTOGENBOSCH., B
    - Stukken betreffende het bestuur van de stad., a
      - Acte, waarbij schepenen van 's-Hertogenbosch beloven het regeringsreglement van Philips II te zullen nakomen., 1440; 24.19; 1 stuk
      - Stukken betreffende de opstand in 's-Hertogenbosch in 1525 en de bestraffing daarvan., 1.1-1.14; 14 stukken
        Het in 1862 naar s'-Hertogenbosch overgebrachte charter 17.7 bevond zich te Vivoorfe bij de stukken 1.1-1.4 en betreft hetzelfde onderwerp.
        - Stuk 1., 1.1
        - Stuk 2., 1.2
        - Stuk 3., 1.3
        - Stuk 4., 1.4
        - Stuk 5., 1.5
        - Stuk 6., 1.6
        - Stuk 7., 1.7
        - Stuk 8., 1.8
        - Stuk 9., 1.9
        - Stuk 10., 1.10
        - Stuk 11., 1.11
        - Stuk 12., 1.12
        - Stuk 13., 1.13
        - Stuk 14., 1.14
    - Stukken betreffende geschillen over de jurisdictie van het gerecht van 's-Hertogenbosch in Ravenstein., b
      - Stukken betreffende geschillen tussen de stad 's-Hertogenbosch en de hertog van Kleef over de jurisdictie te Ravenstein., 1454 en 1531; 24.21, 5.7; 23 stukken
        - 1454, 24.21; 1 stuk
        - 1531, 5.7; 22 stukken
  - HEUSDEN., C
    - Stukken betreffende de rechten van de hertogen van Brabant op Heusden., a
      - Stukken betreffende de geschillen tussen de graven van Holland en de hertogen van Brabant over Heusden., 1299-1376; Div. Nrs
        - 1294, 1321, 1346, 1335, 7.2; 10 charters
        - 1334, 20.11; 2 charters
        - 1356, 17.12; 1 charter
        - 1366, 20.5; 1 charter
        - 1374, 15.7; 2 charters
        - 1376, 20.24; 1 charter
      - Stukken betreffende de rechten van Johan van Kleef en Diederik van Hoorne op Heusden., 1333-1335; Div. Nrs
        - 1333, 16.9; 1 charter
        - 1334, 16.14; 1 charter
        - 1334, 16.15; 1 charter
      - Acte, waarbij Johan van Kleef zijn rechten op Heusden aan de hertog van Brabant overdraagt., 1337; 16.10; 1 charter
      - Door Floris, graaf van Holland ten behoeve van de heer van Heusden afgegeven oorkonden, die door Johan van Kleef aan Brabant zijn overgegeven., 1288 en 1290; Div. Nrs
        - 1288, 16.11; 1 charter
        - 1290, 16.7; 1 charter met een afschrift
      - Stukken betreffende de overdracht door Diederik van Hoorn van zijn rechten op Heusden aan de hertog van Brabant., 1356 en 1380; Div. Nrs
        - 1356, 20.3; 1 charter
        - 1380, 20.12; 1 charter
    - Stukken betreffende het kasteleinschap van Heusden., b
      - Stukken betreffende benoemingen van kasteleins., 1425-1431; Div. Nrs
        - 1419, 17.8; 1 charter
        - 1425, 20.15; 1 charter
        - 1421, 20.17; 1 charter
        - 1431, 17.11; 1 charter
        - 1431, 20.19; 1 charter
        - 1444, 17.14; 1 stuk
  - LILLO., D
    - Acte, waarbij Wenceslaus en Johanna, hertogen van Brabant, goederen in Lillo aan Alart van Os overdragen., 1356; 20.8; 1 charter
  - LOEVESTEIN., E
    - Acte waarbij Jan, hertog van Brabant, Diederik van Heukelum ontslaat als kastelein van Loevestein en Philips van der Leck in dit ambt benoemt., 1418; 17.1; 1 charter
  - VARIA BETREFFENDE BRABANT., F
    - Overeenkomsten tussen Walraven van Borne en Wenceslaus van Brabant over diverse geschilpunten in Brabant., 1361-1369; Div. Nrs
      - 1365, 3.2; 1 stuk
      - 1361 en 1369, 24.20; 2 stukken
    - Rekening van door Johanna, hertogin van Brabant, tijdens een verblijf te Maastricht gemaakte onkosten., 1397; 3.8; 1 katern
    - Brief van Wenceslaus, van Bohemen aan Antoine, hertog van Brabant, houdende dankzegging voor de toezending van een afbeelding van de H. Catharina., 1412; 3.9; 1 stuk
    - Brief van Henbin van Brandenburg e.a. aan de hertog van Brabant inzake door hen te verlenen steun aan Frederik van Brandenburg heer van Clerve., 1413; 3.10; 1 stuk
    - Brief van Urbanus van Virssen en Eduard van den Grave aan Philips de Schone betreffende een proces te Brussel tegen Johan en Mattijs van Oldendorp., 1501; 2.6; 1 stuk
- STUKKEN BETREFFENDE LIMBURG, MAASTRICHT, EN DE LANDEN VAN OVERMAZE., III
  - CADIER EN EYSDEN., A
    - Acten, waarbij Wenceslaus en Johanna, hertogen van Brabant, Hendrik van Gronsveld belenen met Cadier en Eysden., 1370 en 1386; 17.9; 2 charters
      Vidimussen uit 1544
  - DALENBROEK., B
    - Uitspraak gedaan door Simon van Casteren en Reinoud van Berne als arbiters in het geschil tussen Wenceslaus van Brabant en Reinoud van Valkenburg over Dalenbroek., 1374; 17.3; 1 charter
  - DALHEM., C
    - Stukken betreffende de rechten van de hertogen van Brabant te Dalhem., 1244; 17.4; 3 charters
    - Stukken inzake de schenking door Jan, hertog van Brabant, van het vruchtgebruik van Dalhem aan Reinier van den Berge., 1418-1441; 11.5; 4 charters
    - Brief van Frederik van Witthem aan Hoogstraten, gedeputeerde van de aartshertog van Oostenrijk te Maastricht, over inbreuken, door de bisschop van Luik gepleegd op de Brabantse jurisdictie in Dalhem., zonder datum; 3.1; 1 stuk
  - HEERLEN., D
    - Stukken inzake de verkoop van Heerlen aan Wenceslaus, hertog van Brabant., 1378-1380; Div. Nrs
      - 1378, 14.7; 3 charters
      - 1380, 14.8; 1 charter
  - MAASTRICHT., E
    - Stukken betreffende de geschillen tussen Brabant en Luik over de jurisdictie te Maastricht., a
      - Verdrag tussen de bisschop van Luik en de hertog van Brabant over de jurisdictie te Maastricht., 1284; 15.6, 18.6; 2 charters
        - Eerste charter, 15.6
        - Tweede charter, 18.6
          Vidimus uit 1371
      - Verdrag tussen de bisschop van Luik en de hertog en hertogin van Brabant over de jurisdictie te Maastricht., 1372; 18.5, 18.7; 2 charters
        - Eerste charter, 18.5
        - Tweede charter, 18.7
          Vidimus uit 1378
      - Hertog Anton, zijn raadslieden (Raad van Brabant) en de Brabantse schepenen van Maastricht verklaren dat het stadsbestuur van Maastricht zich niet heeft gehouden aan de Alde Caerte (1284) en aan een charter van 1380, uitgevaardigd door Wenceslas en Johanna, hertogen van Brabant., 1409 maart 2 [paasstijl]; 18.8; 1 charter (met 20 afhangende zegels)
      - Accoord gesloten tussen gedeputeerden van de bisschop van Luik en van de hertog van Brabant over geschillen betreffende de jurisdictie te Maastricht., 1433; 3.4; 1 stuk
      - Verklaringen van schepenen te Maastricht inzake het geschil over de jurisdictie te Maastricht tussen Luik en Brabant., 1348; 2.28; 1 charter
      - Stukken inzake de onderhandelingen tussen Luik en Brabant over Maastricht., 1442; 5.3, 18.10; 1 rol en 1 charter
        - Rol, 5.3
        - Charter, 18.10
      - Overeenkomst tussen Luik en Brabant inzake geschillen over de jurisdictie te Maastricht., 1448; 2.21; 1 stuk
      - Stukken betreffende de onderhandelingen tussen Luik en Brabant over geschillen over de jurisdictie te Maastricht, met retroacta vanaf 1348., 1465; 5.5; 4 stukken
      - Relaas van onderhandelingen te Maastricht over geschillen betreffende de jurisdictie aldaar., 1453; 2.5; 1 stuk
      - Verklaring van gedeputeerden van Brabant te Maastricht inzake geschillen met Luik over de jurisdictie., 1474; 2.14; 1 stuk
      - Stukken betreffende de onderhandelingen te Maastricht over de jurisdictie., 1480; 3.12, 20.6; 2 stukken
        - Eerste stuk, 3.12
        - Tweede stuk, 20.6
      - Stukken betreffende onderhandelingen van gedeputeerden van Luik en Brabant te Leuven over de jurisdictie te Maastricht., 1481-1482; 5.2, 3.13; 5 stukken
        - 1481, 5.2
        - 1482, 3.13; 1 stuk
      - Lijst van overtredingen door Luikse magistraat begaan tegen de Brabantse jurisdictie te Maastricht., 1484-1497; Div. Nrs
        - ongedateerd, 3.3; 1 stuk
        - ongedateerd, 2.7; 1 stuk
      - Notities gediend hebbende bij onderhandelingen tussen Luik en Brabant over de jurisdictie te Maastricht., 1497; 2.23; 1 stuk
      - Overeenkomst, gesloten door gedeputeerden van Luik en Brabant over de jurisdictie te Maastricht., 1495; 2.10; 1 stuk
      - Informatie, gehouden te Leuven over inbreuken door die van Luik op de Brabantse jurisdictie te Maastricht., 1497; 2.4; 1 stuk
      - Ratificatie door Philips de Schone van zijn overeenkomst met Luik over Maastricht., 1500; 20.13; 1 charter
      - Acte, waarbij Karel V de verdeling van de jurisdictie te Maastricht regelt., 1516; 13.3; 1 charter
        Een tweede exemplaar, alsmede een afschrift door Loyens in het Rijksarchief in Limburg. (Aanwinsten 1892 uit Wenen)
      - Stukken inzake geschillen tussen Brabant en Luik over de jurisdictie te Maastricht en daarover gevoerde onderhandelingen., 1517-1518; Div. Nrs
        - 1517, 2.17; 1 stuk
        - 1518, 2.18; 1 stuk
        - 1518, 20.14; 1 charter
        - 1518, 2.15; 1 stuk
        - 1518, 2.27; 1 stuk
      - Lijst van goederen en inkomsten van Maastricht in het land van Valkenburg., 1517; 2.9; 1 stuk
      - Vidimussen van oorkonden. 1226 - 1422, vervaardigd in 1536 - 1544, waarschijnlijk gediend hebbende bij onderhandelingen over de jurisdictie te Maastricht., Div. Nrs
        - (Vidimus uit 1544 van oorkonden uit 1222, 1229 en 1347)., 12.11; 1 charter
        - (Vidimus uit 1543 van oorkonden uit 1349)., 7.1; 1 charter
        - (Vidimus uit 1536 van oorkonden uit 1422)., 18.1; 1 charter
      - Overeenkomst tussen de stad Maastricht, de bisschop van Luik en Karel V over te jurisdictie te Maastricht., 1546; 13.4, 13.5; 3 charters
        - 2 charters met afschriften, 13.4
        - 1 charter met een afschrift, 13.5
      - Stukken inzake de bevestiging door Karel V van de privileges te Maastricht en van de regeling der jurisdictie aldaar., 1537 en 1538; Div. Nrs
        - 1537, 18.2; 1 charter met een afschrift
        - 1537, 18.3; 1 charter
        - 1538, 18.4; 1 charter
      - Belofte van Karel V de Maastrichtenaren niet te zullen betrekken in de keizerlijke kamer., 1544; 13.1; 1 charter
      - Ongedateerde concepten en afschriften van stukken betreffende geschillen tussen Luik en Brabant over de jurisdictie te Maastricht., 15e-16e eeuw; Div. Nrs; 14 stukken, 1 rol en 1 katern
        - stuk, 3.15
        - stuk, 3.7
        - stuk, 3.6
        - stuk, 3.5
        - stuk, 2.1
        - stuk, 2.26
        - stuk, 2.25
        - stuk, 2.24
        - stuk, 2.22
        - stuk, 2.20
        - stuk, 2.19
        - stuk, 2.16
        - rol, 2.12
        - katern, 2.13
        - stuk, 2.11
        - stuk, 2.8
    - Varia betreffende Maastricht., b
      - Getuigenverklaring inzake de verpanding van de windmolen te Heukelum bij Maastricht door de hertog van Brabant., 1433; 11.3; 1 charter
      - Proces-verbaal van een ondervraging gehouden te Maastricht van Nijs Schellincx, beschuldigd van hulp aan de Geldersen., zonder datum; 2.2; 1 stuk
  - MEERSEN., F
    - Acte, waarbij Godart van Schiphuizen verklaart vergoeding ontvangen te hebben voor schade die door de rentmeester van de hertog van Brabant was aangericht aan zijn hoeve te Meersen., 1401; 12.5; 1 charter
  - VALKENBURG., G
    - Stukken betreffende de overgang van Valkenburg aan Brabant., a
      - Stukken betreffende het geschil over Valkenburg tussen Walraven van Borne enerzijds en de hertogen van Brabant en Gulik en Philippa van Vlaanderen anderzijds., 1354-1365; Div. Nrs
        - 1354-1365, 14.21; 1 rol, houdende afschriften van diverse stukken
        - 1356-1365, 5.8; 8 stukken
        - 1358, 14.5; 1 rol, houdende afschriften van diverse stukken
        - 1358, 4.1; 1 charter
        - 1359, 4.2; 2 charters
          - Akte van Karel, Rooms koning, van april 1359, 4.2.1
          - Vidimus van de akte van 3 april 1359 door Johannes, proost van de kerk van St. Jacobus op de Koudenberg te Brussel 1364, 26 april, 4.2.2
        - 1359, 15.3; 1 charter
        - 1363, 17.10; 1 charter
        - 1364, 4.3; 1 charter
        - 1364 en 1365, 5.6; 2 stukken
        - 1365, 20.9; 1 charter
        - 1365 19 juli, 12.3; 1 charter
        - 1365, 12.9; 1 charter
        - Akte van Karel, Rooms koning, van 1365, 30 mei, 12.4; 1 charter
      - Arbitrale uitspraak van Eduard, hertog van Gelder, in het geschil tussen Philippa van Vlaanderen en haar echtgenoot Hendrik van Vlaanderen aangaande rechten op Valkenburg., 1360; 14.16; 1 charter en 1 stuk
      - Stukken inzake de overdracht van haar rechten op Valkenburg door Philippa van Vlaanderen van Wenceslaus, hertog van Brabant., 1364-1367; Div. Nrs
        - 1364-1365, 20.20; 1 rol, houdende afschriften van diverse stukken
        - 1364-1365, 20.23; 1 rol, houdende diverse afschriften
        - 1364, 14.15; 1 charter
        - 1365, 14.17; 1 charter
        - 1365, 14.19; 1 charter
      - Stukken inzake de overdracht van de rechten van de familie van Brederode op Valkenburg aan Wenceslaus, hertog van Brabant., 1364-1365; Div. Nrs
        - 1364, 14.13; 1 charter
        - 1364, 14.6; 1 charter
        - 1365, 14.18; 1 charter
      - Akte, waarbij Karel, Rooms Koning, aan Wenceslaus, hertog van Brabant, toestemming verleent om de rechten op Valkenburg van Philippa van Vlaanderen en van de familie van Brederode te kopen., 1364-; 14.11, 14.12; 2 charters
        - Charter van 1364, 23 april [St. Georientag = St. Joris], 14.11
        - Charter van 1364, 18 juli [nehesten Frietag nach Margarethentage], 14.12
      - Stukken inzake de verpanding van Valkenburg door Johanna, hertogin van Brabant aan Hendrik heer van Gronsveld, en de lossing van het pand door Philips, hertog van Bourgondië., 1388-1395; Div. Nrs
        - 1388 en 1389, 14.4; 2 charters
        - 1389, 15.2; 1 charter
        - 1389, 20.4; 1 charter
        - 1395, 20.16; 1 charter
      - Stukken inzake de verpanding van Valkenburg door Jan, hertog van Brabant aan Frederik van Meurs, graaf van Selwerde en betreffende het lossen van het pand door Philips, hertog van Bourgondië., 1415-1439; Div. Nrs
        - 1415, 14.2; 2 charters
        - 1417, 20.21; 1 charter
        - 1420, 7.4; 1 charter
        - 1420, 20.22; 1 charter
        - 1432, 14.10; 1 charter
        - 1439, 14.1; 1 charter
        - 1439, 14.9; 1 charter
        - 1439, 4.4; 3 charters
        - 1439, 12.8; 1 charter
    - Diverse stukken betreffende Valkenburg., b
      - Stukken betreffende het munthuis van de hertog van Bourgondië in Valkenburg., 1396-1418; Div. Nrs
        - 1396-1418, 16.4; 3 stukken
        - 1399, 16.3; 1 charter
      - Acte, waarbij Reinoud van Hulsberge aanvaardt de verpanding aan hem door de hertog van Bourgondië van de grote tiende van Galeyn in het land van Valkenburg., 1414; 12.7; 1 charter
      - Acte, waarbij Jan van Cortenbach het ambt van Drossaard van Valkenburg aanvaardt., 1443; 14.3; 1 charter
  - STUKKEN BETREFFENDE DIVERSE PLAATSEN IN LIMBURG EN IN DE LANDEN VAN OVERMAZE., H
    - Stukken betreffende de geschillen tussen Wenceslaus van Brabant en de bisschop van Luik over diverse plaatsen in Limburg., zonder datum; 3.11
    - Acte, waarbij Johanna, hertogin van Brabant aan Philips hertog van Bourgondië toestaat haar rechten in Limburg, Rode, Kerpen en Dalhem, die zij verpand heeft, te lossen., 1386; 12.12; 1 charter
    - Acte, waarbij diverse personen verklaren dat schepen die varen op de Maas en bevracht zijn voor Keulen, verplicht zijn hun lading over Rode, Valkenburg en Maastricht te zenden., 1444; 24.12; 1 stuk
  - VARIA BETREFFENDE LIMBURG.
    - Schuldbekentenis van Margaretha van Palland, weduwe van Jan van Witthem, ten behoeve van Philips, hertog van Bourgondië., 1446; 17.6; 1 charter
    - Relaas van het gebeurde in verband met de weigering van de Limburgers om de aan Karel V verschuldigde belastingen te voldoen., 1524; 2.3; 1 stuk
- STUKKEN BETREFFENDE GELDER., IV
  - STUKKEN BETREFFENDE DE RELATIES TUSSEN DE HERTOGEN VAN GELDER EN DE HERTOGEN VAN BRABANT., A
    Voor het tolverdrag tussen Gelder en Brabant 1196 zie onder tollen.
    - Stukken strekkende tot bewijs van de Gelderse rechten op Zaltbommel., 1327-1509; 16.1; 4 charters
      Vidimussen uit 1509
    - Verdrag tussen Gelder en Brabant over Tiel en Bommel., 1337; 12.1; 1 charter
    - Brief van de hertog van Gelder aan de raad van de hertog van Brabant, waarin hij de hertog van Brabant erkent als zijn leenheer voor Gennep., 1438; 16.13; 1 stuk
    - Acte, waarbij Arnoud, hertog van Gelder, de hertog van Brabant erkent als zijn leenheer voor Grave, de Bommelerwaard en de Tielerwaard en de inwoners van Brabant en Megen tolvrijheid in Gelder schenkt., 1446; 24.4; 1 stuk
  - STUKKEN BETREFFENDE DE TWISTEN TUSSEN ARNOUD EN ADOLF VAN GELDER EN DE VERKOOP VAN GELDER AAN KAREL DE STOUTE., B
    - Stukken betreffende de geschillen tussen Arnoud en Adolf van Gelder., 1425-1437; Div. Nrs
      - 1425-1437, 24.23; 17 stukken
      - 1425, 22.49; 1 stuk
      - 1431, 22.47; 1 stuk
      - 1437, 22.50; 1 stuk
      - 1437, 22.48; 1 stuk
    - Stukken betreffende de verkoop van Gelder aan Karel de Stoute., 1472-1473; Div. Nrs
      - 1472, 22.23; 1 stuk
      - 1472, 22.43; 1 stuk
      - 1473, 22.44; 1 stuk
      - 1473, 22.46; 1 stuk
  - STUKKEN BETREFFENDE DE RELATIES MET KAREL VAN GELDER EN ZIJN OPVOLGER WILLEM VAN GULIK., C
    - Stukken inzake de overeenkomst over Gelder tussen de hertogen van Gulik en Kleef en Maximiliaan van Oostenrijk., 1500-1504; Div. Nrs
      - 1500, 22.51; 1 stuk
      - 1504, 22.45; 1 stuk
      - zonder datum, 24.22; 1 stuk
    - Opdracht van het hertogdom Gelder door Maximiliaan van Oostenrijk aan Philips de Schone., 1505; 22.42; 1 stuk
    - Wapenstilstandsovereenkomst, tussen Karel van Gelder en Philips de Schone, gesloten te Wageningen., 1505; 21.3; 1 stuk
    - Verdrag tussen Karel V en de hertog van Kleef., 1519; 24.3; 1 stuk
    - Stukken betreffende de wapenstilstand tussen Karel V en Karel van Gelder, gesloten in 1524 en verlengd in 1525., 1524-1525; Div. Nrs
      - 1524, 23.11; 1 stuk
      - 1524, 23.5; 1 stuk
      - 1524, 23.10; 1 stuk
      - 1524, 23.8; 1 stuk
      - 1524, 23.12; 1 stuk
      - 1524, 21.22; 1 stuk